# 请教陈版固定资产原值是否可以确认的问题

提问人：xiongmao12 时间：2012-04-24 17:42:23
由于B企业要使用A企业的产品作为原材料，为了提高产品质量，因此B企业与A企业签订协议，约定B企业出资帮助A企业进行设备的改良，出资金额 100 万。A企业设备改良前价值 200 万，且改良可以符合资本化条件。那么作为A企业来说，是否应当将 100 万计入固定资产原值同时视同捐赠确认 100 万营业外收入？但是我们觉得由于上述约定这是一种市场行为，因此视同捐赠确认营业外收入也存在一定问题。请教陈版应当如何处理此事。谢谢！

回答人：chenyiwei
B企业出资 100 万是否附有条件？是否在一定情况下可能收回（如产品质量不达标、对B企业的供货量达不到约定数量等）？B企业如何取得投资回报？

提问人：xiongmao12 时间：2012-04-24 19:58:07
回复 chenyiwei 的帖子
没有其他条件。没有约定相关的可以收回的情况。B取得投资回报就是通过A企业产品质量的增加，而A给B产品又是按照市场价格给的。我们推测很可能是B企业在附近无法找到合适的供应商才跟A企业签订上述协议的。

回答人：chenyiwei
如果没有明确其他收回投资并取得回报的方式（包括以改建形成固定资产作为抵押），事实上对于受益人A没有其他约束的，则无法证明该支出可带来可以货币计量的未来经济利益，应当费用化处理，可以计入营业外支出。

提问人：xiongmao12 时间：2012-04-25 08:28:04
回复 chenyiwei 的帖子
多谢陈版回答！按照您的说法B企业计入营业外支出，那么同理A企业就应当确认营业外收入同时计入固定资产,请问我的理解正确吗？

回答人：chenyiwei
可以这样理解。

提问人：zengfengxia 时间：2012-04-25 20:55:07
陈版，B企业支付的 100 万能不能作为营业成本入账？我理解，这笔支出与购入的材料相关，应当不属于营业外支出

回答人：chenyiwei
不恰当。B公司提供该 100 万元是没有明显条件的，因此与后续从A公司购买的改进后的产品也没有直接关联。